【裁判字號】    98,審小上,51
【裁判日期】    980420
【裁判案由】    給付修車費
【裁判全文】
臺灣臺北地方法院民事裁定            98年度審小上字第51號
上  訴  人  通良貨運有限公司
法定代理人  甲○○
被  上訴人  胡增財即立昌輪胎行
上列當事人間請求給付修車費事件，上訴人對於民國98年3 月19
日本院新店簡易庭97年度店小字第1770號第一審判決提起上訴，
本院裁定如下：
    主    文
上訴駁回。
第二審訴訟費用新臺幣壹仟伍佰元由上訴人負擔。
    理  由
一按對於小額程序第一審裁判之上訴或抗告，非以其違背法令為
  理由，不得為之。又提起上訴，上訴狀內應記載上訴理由，表
  明原判決所違背之法令及其具體內容、暨依訴訟資料可認為原
  判決有違背法令之具體事實，民事訴訟法第436條之24第2項、
  第436 條之25分別定有明文。是當事人對於小額程序第一審判
  決提起上訴時，其上訴狀或理由書應表明該判決所違背之法令
  條項，或有關判例、解釋字號，或成文法以外之習慣或法理等
  及其具體內容，暨係依何訴訟資料可認為原判決有違背法令之
  具體事實。如未依上述方法表明，或其所表明者與上開法條規
  定不相合時，即難認為已合法表明上訴理由，其上訴自非合法
  （最高法院71年台上字第314 號判例參照），法院毋庸命其補
  正，逕以裁定駁回之，此觀同法第436條之32第2項準用第 471
  條第1項、第444條第1項規定自明。
二上訴人上訴意旨略以：
  (一)被上訴人主張訴外人王亮凱於民國95年10月8日至同年11月6
    日間，駕駛伊所有車號FM-866號營業貨運曳引車（下稱系爭
    車輛），陸續至被上訴人處維修云云，惟被上訴人所維修之
    車輛是否確為系爭車輛，尚待證實，應由被上訴人舉證證明
    之。
  (二)被上訴人雖主張王亮凱所駕駛車輛上印有伊名稱字樣，惟其
    於未向伊查證及徵詢伊同意之情形下，竟讓王亮凱積欠維修
    費用，顯與社會常理相悖。況依被上訴人提出之請款單，僅
    載有系爭車輛之車號及王亮凱之簽名，並無系爭車輛之維修
    證明文件，實無法證明該請款單之真正。
  (三)又王亮凱並非對伊有代表權之人，伊自無由依民法第27條第
    2 項、第28條規定，對王亮凱所加於他人之損害，與其連帶
    負賠償責任，其以伊之代理人名義所為之法律行為，應依民
    法第110條規定，自負損害賠償之責云云。
  (四)聲明為：
    1.原判決廢棄。
    2.被上訴人在第一審之訴駁回。
三經查，王亮凱是否駕駛系爭車輛至被上訴人處維修、兩造間是
  否成立承攬契約等節乃事實問題，而取捨證據認定事實則屬於
  事實審法院之職權，若其認定並不違背法令，即不許任意指摘
  其認定不當，以為上訴理由（最高法院28年上字第1515號判例
  參照）。原判決已詳載其認定王亮凱受僱於上訴人並駕駛系爭
  車輛至被上訴人處維修，兩造間成立承攬契約，及王亮凱積欠
  維修費用新臺幣35,560元迄未清償之理由，並據以認定上訴人
  對前開維修費用應全數給付，核其適用法令並無違誤之處。上
  訴人於上訴狀內所載，既係就原審取捨證據、認定事實之職權
  行使，指摘其為不當，並就原審命為辯論及已論斷者，泛言謂
  為違法，而非表明該判決所違背之法令及其具體內容，暨依訴
  訟資料合於該違背法令之具體事實，難認其已合法表明上訴理
  由。依首揭說明，應認其上訴為不合法，本院即毋庸命其補正
  ，爰逕以裁定駁回其上訴。
四本件第二審訴訟費用，確定為如主文第2 項所示金額。
五據上論結，本件上訴為不合法，依民事訴訟法第436條之32第1
  項、第2項、第444條第1項、第436條之19第1 項、第95條、第
  78條，裁定如主文。
中    華    民    國    98    年    4     月    20    日
                  民事第六庭審判長法  官  劉坤典
                                  法  官  許純芳
                                  法  官  陳婷玉
以上正本係照原本作成
本裁定不得再抗告
中    華    民    國    98    年    4     月    20    日
                                  書記官  曾靖雯


司法院資訊處製作；財團法人民間司法改革基金會備份。
